# ğŸ“‘ Atas Sprint Review e Retrospect! ğŸ“‘

-----------------------------------------------------------------------------------------------------------

<p align="center"> 
 <h3 align="left"> 
     11 / 07
 </h1>
</p>

1. ### _**Entregas**_

   * Amanda e AntÃ´nio fizeram o primeiro esboÃ§o da prototipaÃ§Ã£o.
   * Lucas Gomes e Lucas Felipe fizeram o Diagrama de Classes.
   * JosuÃ© e Leonardo fizeram o Diagrama de Pacotes.
   * Luciano fez o template da issues.
   * Maria Abritta fez as partes adicionais do Git Pages, porÃ©m a parte de daily e guia de contribuiÃ§Ã£o, conversando com a professora, ela nos auxiliou a retira-la do GitPages.
   * AntÃ´nio comeÃ§ou a prototipaÃ§Ã£o.

2. ### _**Itens de aÃ§Ã£o**_

   * Documento de visÃ£o Ã© para ser entregue.
   * Um maior desenvolvimento da prototipaÃ§Ã£o.
   * EsboÃ§o do diagrama de classes e o de pacotes.
         - Todos para 13/07 -> Final da Sprint
   
3. ### _**DÃºvidas**_

   * DocumentaÃ§Ã£o da sprint --> Como fazÃª-la? PoderÃ­amos colocar no Git Pages ou serÃ¡ ruim?
   * Documento de requisitos --> Preciam ficar dentro do documento de arquitetura ou se faz separado?
   * Como funcionar os commits? Deixar tudo na main?
   
4. ### _**Comunicados finais**_

   * Vamos adiar para a prÃ³xima sprint as dailys, porque a professora pediu para retirar do pages.
   * NÃ£o seguiremos mais com o guia de contribuiÃ§Ã£o 

5. ### _**Retrospect**_
   
6. ### _**Participantes**_
| [Maria Abritta](https://github.com/MariaAbritta) | [Luciano Freitas](https://github.com/luciano-freitas-melo) | [Amanda Noda](https://github.com/amanda-noda) | [Lucas Felipe](https://github.com/lucasfs1007) | [AntÃ´nio JÃºnior](https://github.com/antonioleaojr) | [JosuÃ© Teixeira](https://github.com/zjosuez) | [Lucas Gomes](https://github.com/lucasgcaldas) | [Leonardo Padre](https://github.com/LeonardoPadre) |
|--|--|--|--|--|--|--|--|
|âœ”ï¸|âœ”ï¸|âœ”ï¸|âœ”ï¸|âœ”ï¸|âœ”ï¸|âœ”ï¸|âœ”ï¸|
   
-----------------------------------------------------------------------------------------------------------

<p align="center"> 
 <h3 align="left"> 
     18 / 07
 </h1>
</p>
   
1. ### _**Entregas**_

   * Lucas Felipe e JosuÃ© fizeram a revisÃ£o do documento de arquitetura, com uns ajustes em gramÃ¡tica e a inserÃ§Ã£o das imagens dos diagramas.
   * Lucas Gomes e Leonardo finalizaram o diagrama de uso, entendendo melhor sobre a aplicaÃ§Ã£o.
   * Amanda e AntÃ´nio finalizara a tela inicial da prototipaÃ§Ã£o e ainda fizeram outras pÃ¡ginas: Cadastro, ConfiguraÃ§Ãµes...
   * Maria Abritta finalizou o TAP e entregou o conteÃºdo para o Luciano estudar sobre o Diagrama de ImplementaÃ§Ã£o.
   * Luciano estÃ¡ terminando o documento de visÃ£o e ainda vai comeÃ§ar a capacitaÃ§Ã£o para o Diagrama de ImplementaÃ§Ã£o.

2. ### _**Itens de aÃ§Ã£o**_

   * Documento de visÃ£o Ã© para ser entregue.
   * Lucas Felipe, JosuÃ© e Luciano irÃ£o fazer o markdown do Documento de VisÃ£o.
         - Todos para 20/07 -> Final da Sprint
   
3. ### _**DÃºvidas**_

   * Amanda estÃ¡ tendo dificuldades de como fazer uma tela para apresentar os grÃ¡ficos. 
   * O quanto do protÃ³tipo a professor quer desenvolvido? 
   * Quando vai ser o tÃ©rmino do projeto? 
         - Para finalizar o TAP.
   
4. ### _**Comunicados finais**_

   * Quinta-feira terÃ¡ apresentaÃ§Ã£o do desenvolvimento --> Checar essa informaÃ§Ã£o.
   * Deixar a professora e os monitores cientes sobre a situaÃ§Ã£o dos commits.
   * Mostrar para os monitores o nosso progresso.

5. ### _**Retrospect**_
   
6. ### _**Participantes**_
| [Maria Abritta](https://github.com/MariaAbritta) | [Luciano Freitas](https://github.com/luciano-freitas-melo) | [Amanda Noda](https://github.com/amanda-noda) | [Lucas Felipe](https://github.com/lucasfs1007) | [AntÃ´nio JÃºnior](https://github.com/antonioleaojr) | [JosuÃ© Teixeira](https://github.com/zjosuez) | [Lucas Gomes](https://github.com/lucasgcaldas) | [Leonardo Padre](https://github.com/LeonardoPadre) |
|--|--|--|--|--|--|--|--|
|âœ”ï¸|âœ”ï¸|âœ”ï¸|âœ”ï¸|âœ”ï¸|â“|âœ”ï¸|âœ”ï¸|
   
-----------------------------------------------------------------------------------------------------------

<p align="center"> 
 <h3 align="left"> 
     25 / 07
 </h1>
</p>
   
1. ### _**Entregas**_

   * Lucas Felipe e Luciano com a tela de cadstro com 50% pronto.
   * O protÃ³tipo estÃ¡ quase finalizado pela Amanda e pelo AntÃ´nio, uns 80%.
   * Lucas Gomes, Lucas Felipe e JosuÃ© estÃ£o finalizando o diagrama de classes.
   * Lucas Gomes e Leonardo estÃ£o comeÃ§ando a base do banco de dados.
   * Maria terminando a ideia do Diagrama de ImplementaÃ§Ã£o e do Banco de Dados.

2. ### _**Itens de aÃ§Ã£o**_

   * Amanda e Maria com o diagrama de implementaÃ§Ã£o.
   * JosuÃ© e Maria com o diagrama de Banco de Dados.
   * Finalizar as partes das entregas.
         - Todos para 27/07 -> Final da Sprint
   
3. ### _**DÃºvidas**_

   * SerÃ¡ que dÃ¡ para rodar o MySQL sem ser localmente?
         - Para finalizar o TAP.
   
4. ### _**Comunicados finais**_

   * Nenhum comunicado.

5. ### _**Retrospect**_

 <img src="/GFour-Invext/assets/retrospect25.07.png" width="450" height="400" />
 
   
6. ### _**Participantes**_
| [Maria Abritta](https://github.com/MariaAbritta) | [Luciano Freitas](https://github.com/luciano-freitas-melo) | [Amanda Noda](https://github.com/amanda-noda) | [Lucas Felipe](https://github.com/lucasfs1007) | [AntÃ´nio JÃºnior](https://github.com/antonioleaojr) | [JosuÃ© Teixeira](https://github.com/zjosuez) | [Lucas Gomes](https://github.com/lucasgcaldas) | [Leonardo Padre](https://github.com/LeonardoPadre) |
|--|--|--|--|--|--|--|--|
|âœ”ï¸|â“|âœ”ï¸|âœ”ï¸|âœ”ï¸|âœ”ï¸|âœ”ï¸|â“|
   
-----------------------------------------------------------------------------------------------------------
